【裁判字號】    94,訴,73
【裁判日期】    950503
【裁判案由】    毒品危害防制條例等
【裁判全文】
臺灣板橋地方法院刑事判決                94年度訴字第73號
公  訴  人  臺灣板橋地方法院檢察署檢察官祖股
被      告  庚○○
            子○○
            酉○○
            地○○
共      同
選任辯護人  張家琦律師
            林鳳秋律師
被      告  戊○○
選任辯護人  史奎謙律師
上列被告因違反毒品危害防制條例等案件，經檢察官提起公訴（
93年度核退偵字第224 號），本院判決如下：
    主  文
庚○○、子○○共同連續意圖為自己不法之所有，以詐術使人將
本人之物交付；庚○○處有期徒刑壹年；子○○處有期徒刑陸月
，如易科罰金以佰元折算壹日。
酉○○、地○○、戊○○均無罪。
    事  實
一、庚○○係設於臺北縣新莊市○○路二二四號一樓民諾診所之
    負責人兼醫師，成年人天○○（所涉業務登載不實等案由檢
    察官另案偵查中）自民國九十一年十二月五日起至九十二年
    九月上旬止在該診所擔任藥師，子○○則自九十二年九月間
    起至同年十一月二十日警方查獲時止在該診所擔任藥師。而
    民諾診所自九十一年十二月五日起與中央健康保險局（以下
    簡稱健保局）簽訂「全民健康保險特約醫事服務機構合約」
    ，受託辦理全民健康保險特約醫事服務業務。詎庚○○與天
    ○○自九十二年二月六日起至同年九月十二日止共同基於業
    務上登載不實文書及意圖為自己不法所有之概括犯意聯絡，
    庚○○與子○○則自九十二年九月十八日起至九十二年十一
    月七日止共同基於業務上登載不實文書及意圖為自己不法所
    有之概括犯意聯絡，在民諾診所內，明知如附表所示之病患
    寅○○、辰○○、辛○○、午○○、卯○○、己○○等人並
    非因如附表所示「急性上呼吸道感染」等疾病就診，亦無領
    取如附表所示之藥物，竟由庚○○於其業務上所製作之病歷
    及處方箋上記載如附表所示之不實事項後，再於處方箋之醫
    師簽章欄上蓋用自己之印章，然後交由天○○或子○○在該
    處方箋之藥師簽章欄上簽名或蓋章後，將處方箋黏附在該病
    患之民諾診所病歷上，足以生損害於主管機關對於民諾診所
    執行醫療業務查核之正確性及如附表所示之病患本人（各次
    行為人、犯罪時間及登載不實之事項暨病患之姓名均詳如附
    表所示）；庚○○再根據此不實之醫療紀錄，連續多次向健
    保局申請全民健康保險之醫療費用，致使健保局陷於錯誤，
    先後將全民健康保險之醫療費用支付予庚○○，總計庚○○
    詐得如附表所示之金額。嗣警方於九十二年十月十五日下午
    十時三十分許，在台北縣新莊市○○○路一八九巷三四號查
    獲寅○○，寅○○向警方供述其持有之管制藥品係向民諾診
    所取得；警方乃會同臺北縣政府衛生局稽查人員，於九十二
    年十一月二十日上午十一時許，持搜索票於民諾診所內扣得
    美得眠錠一千五百十一顆、伴舒眠錠五百六十顆、管制藥品
    簿冊、病歷表、管制藥品專用處方箋等物而查知上情。
二、案經臺北市政府警察局及健保局移送臺灣板橋地方法院檢察
    署檢察官偵查起訴。
    理  由
一、關於證據能力之意見：
    按被告以外之人於審判外之言詞或書面陳述，除法律有規定
    者外，不得作為證據。刑事訴訟法第一百五十九條第一項定
    有明文。本件公訴人所提出之行政院衛生署管制藥品管理局
    （下稱藥管局）人員訪談汪海洲、甲○○時製作之訪談紀錄
    表，及中央健保局台北分局人員訪問戌○○、辰○○、未○○、壬○○、丙○○、乙○○、卯○○、癸○○、巳○○、
    午○○、辛○○等人時所製作之業務訪查訪問紀錄，均屬證
    人於審判外之言詞，依上開規定，均無證據能力，合先敘明
    。
二、有罪部分：
  (一)、認定犯罪事實所憑之證據及其認定之理由：
    1.訊據被告庚○○坦承伊係民諾診所之負責人兼醫師，民諾
      診所之病歷及處方箋係伊所製作，處方箋之醫師簽章欄上
      所蓋「庚○○」之方形印文，係伊執行醫療業務時所蓋等
      情在卷，被告子○○坦承伊自九十二年九月間起在民諾診
      所擔任藥師，民諾診所處方箋之藥師簽章欄上所蓋之「子
      ○○」方形印文，係伊執行藥師業務時所蓋等情在卷。又
      民諾診所自九十一年十二月五日起與健保局簽訂「全民健
      康保險特約醫事服務機構合約」，受託辦理全民健康保險
      特約醫事服務業務，庚○○係該診所之負責人兼醫師，天
      ○○自九十一年十二月五日起在該診所擔任藥師，子○○
      自九十二年九月間起在該診所擔任藥師，亦有健保局九十
      三年三月四日健保稽字第０九三００六三七三九號函所附
      上開合約書、民諾診所醫事人員資料影本各一份在卷可憑
      。
    2.證人寅○○於本院具結證稱：「（問：你到民諾診所有無
      只用健保卡就換藥出來，沒有經過醫師看診？）前面一、
      兩次有經過醫師問診，我每次看的症狀都一樣。之後拿藥
      好像曾經有過未經醫師看診」、「（問：為何你在警詢、
      偵查中曾說，只在櫃台交付健保卡護士就交付包好十顆Ｆ
      Ｍ2 ，每次拿ＩＣ卡就可換ＦＭ2 等，是否當時講的話比
      較實在，記憶比較清楚？）應該是。」、「（問：你有無
      因為藥癮以外的病情到民諾診所看診？）沒有。」、「（
      問：民諾診所醫生有無告知你罹患慢性鼻炎或急性上呼吸
      道感染？）沒有。」、「警察帶我去的那次，是直接拿藥
      ，沒有給庚○○看診。」（見本院卷(一)第一四六頁至第一
      五二頁）。簡言之，寅○○證稱其至民諾診所看病，僅前
      一、二次曾經醫師親自看診，其餘各次均未經醫師看診即
      向藥師領取藥物，且寅○○均係因濫用毒品之戒癮問題至
      該診所就診，並無因其他症狀就診，且每次所領取之藥物
      均係十顆之ＦＭ２。又被告庚○○於九十二年九月八日第
      一次診斷戌○○時，於病歷上記載其症狀係「鴉片類成癮
      」，戌○○既因同一症狀持續看診，被告庚○○自應於病
      歷及處方箋上為相同之記載。然而，卷附寅○○之民諾診
      所病歷及處方箋竟記載如附表編號一至九所示之疾病症狀
      及給藥紀錄，而與寅○○證述上揭其看診過程及所領取之
      藥物不符，顯見如附表編號一至九所示之病歷及處方箋記
      載之內容係屬不實之事項。又被告庚○○據此已向健保局
      詐得醫療費用，亦有健保局九十四年九月二十二日健保醫
      字第０九四００二七二三九號函及所附寅○○之門診就醫
      紀錄明細表在卷可考。
    3.證人辰○○於本院具結證稱：「（問：妳去診所看什麼病
      ？）我朋友說那邊有安眠藥可以去那邊拿，因為我朋友有
      吸毒，要戒毒都去民諾診所看醫生，就介紹我去，我是純
      粹去拿安眠藥。」、「（問：有無過敏性鼻炎及頭痛？）
      沒有」、「（問：妳每次去醫生都給什麼藥？）一袋的藥
      ，裡面只有一種藥，但最後一次有拿很多種藥。」、「（
      問：妳所謂一袋的藥只有一種藥，有無ＦＭ２？）有的。
      就是ＦＭ２」、「（問：妳有無到該診所沒有經過看診就
      直接拿藥？）有的。幾次不記得。」、「（問：民諾診所
      的病歷資料妳有看診六次，哪幾次未經看診就拿藥？）記
      不清楚是哪幾次，應該只有一、兩次。」、「（問：未經
      看診就拿藥的流程？）到診所時候，掛號小姐說問我怎麼
      了，我說我要拿安眠藥，掛號小姐就直接拿一袋藥裡面只
      有一種藥，是ＦＭ２給我，我就走了。我有拿健保卡給掛
      號小姐，但我沒有注意到小姐有無去刷卡。」、「（問：
      妳當時拿的健保卡是ＩＣ卡？）我記得第一次好像是在紙
      卡上蓋章，以後好像是ＩＣ卡。」、「（問：就妳沒有經
      過醫生看診就拿藥的這兩次裡面妳有無付錢？）我有給掛
      號費，每次好像是100 元或150 元。」、「（問：請指認
      在庭被告及證人天○○，妳去民諾診所看診時，是哪位幫
      妳看診？）庚○○及天○○都有幫我看過診，第一次是給
      柯看診，我給柯及賴總共看過幾次診，我已記不清楚。」
      、「（問：未經看診而拿藥是跟何人拿藥？）是向子○○
      拿的」。「（問：每次都拿幾天份的藥？）診所的人沒有
      問我要拿幾天，每次我拿的藥都是10顆左右。只有最後一
      次是拿三天的藥，最後一次拿的藥，大約分成九到十二小
      包，每小包裡面有很多種藥，沒有ＦＭ２。」、「（問：
      妳前面有給醫師看診，為何會有兩次沒有經過醫生看診就
      拿藥？）因為我事前就聽朋友講過，戒毒的人想睡覺，睡
      不著就去民諾診所拿藥，而且我每次拿都拿跟之前一樣的
      藥。」、「（問：民諾診所給的ＦＭ２外觀如何？）答：
      白色圓形藥錠，好像上面有十字型。」、「（問：有無曾
      經一次拿一種藥共三十顆？）沒有。」、「（問：妳是否
      在健保局人員訪查時曾經答覆妳到民諾醫院看診都是在櫃
      台行政人員拿藥，都沒有經過醫生看診？）我確定第一次
      有給醫生看診。」（見本院九十四年十月三日本院審判筆
      錄第四頁至第九頁）。簡言之，辰○○陳稱：除最後一次
      至民諾診所看病時係領用三天份的藥且所領取之藥品有較
      多種類以外，其先前至該診所看診之症狀均係失眠且所領
      取之藥物僅有ＦＭ２一種，且每次僅領取十顆而已。對照
      扣案之辰○○之民諾診所病歷及處方箋之記載，辰○○最
      後一次至該診所就診係九十二年十一月十五日，且所領取
      之藥物共有五種，且均係三天份之藥量，與辰○○所述最
      後一次至該診所看診及取藥之情形相符，可見辰○○之上
      開證詞應屬實在。然而，卷附辰○○之民諾診所病歷及處
      方箋竟記載如附表編號十至十四所示之疾病症狀及給藥紀
      錄，而與辰○○證述上揭其看診過程及所領取之藥物不符
      ，顯見如附表編號十至十四所示之病歷及處方箋之內容係
      屬不實之事項。又被告庚○○據此向健保局詐得如附表編
      號十至十四所示共計新台幣（下同）一千六百四十元之醫
      療費用，亦有健保局九十三年三月四日健保稽字第０九三
      ００六三七三九號函及附件在卷可憑。
    4.證人辛○○於本院具結證稱：「（問：有無看過便秘、頭
      痛？）沒有便秘，但是感冒會有頭痛。」、「（問：失眠
      的藥都是領幾天份？）三天份。」、「（問：三天份的藥
      吃完，是否有再拿藥？）有。」、「（問：你有無領過一
      次三十天的藥？）沒有。」、「（問：你因為感冒、頭痛
      去民諾診所看診有無一次領三十天的藥？）沒有。」、「
      （問：你因為濫用藥物去民諾診所看病時，向醫師陳述你
      的症狀有哪些？）流鼻水、骨頭會酸、會吐」（見本院卷
      (二)第六十頁至六十四頁）。簡言之，證人辛○○證稱其並
      無因便秘而至民諾診所看診，且無一次領取三十天的藥量
      。然而，卷附辛○○之民諾診所病歷及處方箋竟記載如附
      表編號十五至二十一所示之疾病症狀及給藥紀錄，而與辛○○證述上揭其看診過程及所領取之藥物不符，顯見如附
      表編號十五至二十一所示之病歷及處方箋之內容係屬不實
      之事項。被告庚○○據此向健保局詐得如附表編號十五至
      二十一所示共計二千二百七十七元之醫療費用，亦有健保
      局九十三年三月四日健保稽字第０九三００六三七三九號
      函及附件在卷可憑。
    5.證人午○○於九十二年十一月二十八日健保局人員查訪時
      陳稱：伊曾因腳關節之病症前往民諾診所就診二次，均係
      領取三天份之內服藥，沒有領取超過三天份的藥，且未曾
      因失眠就診過等語，其於本院則具結證稱：「（問：是否
      曾去新莊民諾診所看病？）有。大約兩年前有去看過病，
      大概總共看了兩次。」、「（問：為何去民諾診所看病？
      ）感冒。沒有因其他疾病去就診。」、「（問：替你看診
      的醫生是否在法庭？）是庚○○。」、「（問：九十二年
      間你個人有無因其他疾病到醫院就診？）感冒比較多，其
      他沒有印象。」、「（問：你有無濫用藥物情況？或施用
      毒品前科？）均沒有。」、「（問：有沒有因腳關節斷裂
      去民諾診所看診？）沒有。」、「（問：你到民諾診所看
      病，領的藥是幾天份？有無超過三天份？有無一次領三十
      天的藥？）都是三天份的藥，藥的種類我不知道。」、「
      （問：你的腳關節是否有斷裂過？）有，我去長庚看診。
      」、「（問：你有無因為失眠到民諾診所看診過？）沒有
      。」（見本院卷(二)第十七頁至十九頁）。對照午○○之前
      後證詞，除午○○對於曾因腳關節之病症至民諾醫院就診
      乙節前後供述不一，惟此應係午○○因事隔久遠記憶不情
      所致外，午○○對於未曾因失眠至民諾診所就醫且未曾在
      該診所領取三十天份量的藥物等情，始終陳述一致，則此
      部分其於本院具結證述之內容應堪採信。然而，卷附午○○之民諾診所病歷及處方箋竟記載如附表編號二十二至二
      十三所示之疾病症狀及給藥紀錄，而與午○○於本院證述
      上揭其看診過程及所領取之藥物不符，顯見如附表編號二
      十二至二十三所示之病歷及處方箋之內容係屬不實之事項
      。又被告庚○○據此向健保局詐得如附表編號二十二至二
      十三所示共計八百八十一元之醫療費用，亦有健保局九十
      三年三月四日健保稽字第０九三００六三七三九號函及附
      件在卷可憑。
    6.證人卯○○於本院具結證稱：「（問：有無到過新莊民諾
      診所看病？）一次」。「（問：是何病症去就醫？）感冒
      。」、「（問：是單純感冒，還是其他原因有感冒症狀？
      ）是單純感冒」、「（問：你將健保紙卡交給己○○後，
      己○○拿過幾次藥給你？）第一次我開車和己○○到民諾
      診所時，我並沒有進去，是己○○去幫我拿藥，除了這次
      以外，還有另外一次，己○○幫我拿藥，那次我本人沒有
      去民諾診所，這兩次都是感冒。」、「（問：你本身有無
      脊椎炎、痛風、心率不整、關節炎這些毛病？）都沒有。
      」、「（問：根據就醫紀錄顯示，從九十二年二月間開始
      你有超過十次以上到民諾就醫紀錄有何意見？）不可能。
      」、「（問：根據病歷資料記載你因為急性咽喉炎、痛風
      、失眠等症狀到民諾診所就診紀錄有何意見？）不是我本
      人去看的。（問：你把健保卡交給己○○時，你有同意他
      用你的健保卡去看診？）我只跟他說如果我感冒要拿藥的
      話，要他幫我拿藥。（問：你前後從己○○那裡取得藥物
      共幾次？）我確定兩次。」（見本院卷(二)第三十二頁至第
      三十四頁）。而證人己○○亦於本院具結證稱：「（問：
      有無陪卯○○去民諾看病？）有，他第一次就是我陪他去
      的，他當時好像是咳嗽。（問：當時卯○○有無進去讓醫
      師看診？）好像有。（問：後來有無再與卯○○去民諾看
      診？）沒有。（問：卯○○有無託你去民諾診所拿藥？）
      有。次數忘記了，但沒有超過三次，我把健保卡交給天○○，天○○翻病歷表給醫師看一下，天○○就把藥拿給我
      。（問：有無幫卯○○保管健保卡？）他叫我拿藥時，有
      把健保卡放在我這裡，放在我這裡的時間沒有超過壹個月
      。（問：你是否說實話？有無補充說明？）我那時候有去
      看病，我的健保卡是放在民諾診所那邊，卯○○的健保卡
      也是放在民諾那裡。我第一次去看感冒。（問：為何第一
      次看診完，就把健保卡放在民諾診所？）因為天○○說這
      樣比較方便。（問：為何卯○○的健保卡也放在民諾？）
      天○○告訴我說以後拿藥比較方便。（問：你和卯○○的
      健保卡放在民諾診所，你和卯○○各拿過幾次藥？）我自
      己拿過兩、三次，我幫卯○○拿過一次。（問：你和卯○○拿的藥都是感冒藥？）是的。（問：你有無去民諾拿過
      鎮定劑或治療非感冒藥品？）沒有。」（見本院卷(二)第三
      十七頁至第四十一頁）。再對照證人天○○於本院具結證
      稱：「（問：認識己○○、卯○○？）認識己○○，他是
      我朋友，我不認識卯○○。」、「（問：己○○是否到過
      新莊民諾診所？）．．．他也有到民諾診所就診過一、兩
      次，時間不記得了，我知道他是去看痔瘡，也有一般感冒
      。」、「（問：己○○有無幫卯○○到民諾診所拿過藥？
      ）有的，時間不太記得。（問：拿藥過程？）那時已有健
      保紙卡，請診所小姐掛號，請醫師開藥。（問：卯○○是
      否親自過來？）沒有。他的健保卡是我請己○○幫忙拿來
      的，因為庚○○請我當藥師，我的健保費是柯幫忙出的，
      柯請我每個月幫忙健保紙卡總共要蓋到六格，對象沒有固
      定，是朋友幫忙一下。（問：是否問柯健保紙卡蓋六格的
      目的？）不清楚。（問：己○○健保卡有無蓋過？）有。
      有一、兩次有看診，其餘部分沒有看診。（問：己○○是
      否實際領到看診病歷上的藥？）有需要時有拿，沒有需要
      時沒有拿。」、「這些病歷資料專用紙上的病歷資料是由
      庚○○打的。」、「（問：己○○及卯○○沒有實際看診
      ，卻登載掛號看診所領的藥去哪裡？）如果他們有實際需
      要就會拿給他，如果沒有需要就沒有領藥。」、「卯○○
      及己○○是我拜託他們拿健保卡來蓋的，這是我與庚○○
      協議。」（見本院卷(二)第一五二頁至第一五八頁）。由上
      可知，卯○○僅曾因感冒而向民諾診所拿藥，並無因其他
      病症至該診所看病。則卯○○之民諾診所病歷及處方箋，
      除記載因感冒而引起之急性咽喉炎可認定係卯○○看診外
      ，其餘非與感冒有關之病症及給藥紀錄應屬虛假。然而，
      卷附卯○○之民諾診所病歷及處方箋竟記載如附表編號二
      十四至三十五所示之疾病症狀及給藥紀錄，而與卯○○證
      述上揭其看診過程及所領取之藥物不符，顯見如附表編號
      二十四至三十五所示之病歷及處方箋之內容係屬不實之事
      項。又被告庚○○據此向健保局詐得如附表編號二十四至
      三十五所示共計七千二百七十元之醫療費用，亦有健保局
      九十三年三月四日健保稽字第０九三００六三七三九號函
      及附件在卷可憑。
    7.證人己○○於本院具結證稱：「（問：是否到過新莊民諾
      診所看診？）有，差不多十次。（問：你都是持健保卡看
      診，有無自費？）都是拿健保卡。（問：為何到民諾診所
      看病？）我朋友天○○在民諾診所當藥師。（問：你都何
      病到民諾診所？）感冒、咳嗽。（問：你有無濫用藥物或
      毒品？）沒有。（問：你本身在九十二年間有無痛風、心
      率不整、脊椎炎、關節炎、坐骨神經痛、失眠、濕疹的毛
      病？）濕疹有，其餘都沒有。（問：你剛說到民諾診所都
      因為感冒、咳嗽？）是的。還有一次是起疹子。（問：你
      是否有高血壓毛病？）我不曉得，應該是沒有。（問：拿
      藥時，天○○或其他職員會不會要你在領藥文件上簽名？
      ）不會。（問：你每次看完診健保卡是否收回來？）我曾
      經交給天○○保管過，約保管幾天，因為開藥期間還沒有
      過，大部分都會當天拿回來。（問：每次到民諾診所拿幾
      天藥？）四天到壹個禮拜，沒有一次拿三十天的藥。（問
      ：有無因為痛風、坐骨神經痛，在民諾或其他醫院看過病
      ？）沒有。」、「（問：你是否說實話？有無補充說明？
      ）我那時候有去看病，我的健保卡是放在民諾診所那邊，
      卯○○的健保卡也是放在民諾那裡。我第一次去看感冒。
      （問：為何第一次看診完，就把健保卡放在民諾診所？）
      因為天○○說這樣比較方便。（問：為何卯○○的健保卡
      也放在民諾？）天○○告訴我說以後拿藥比較方便。（問
      ：你和卯○○的健保卡放在民諾診所，你和卯○○各拿過
      幾次藥？）我自己拿過兩、三次，我幫卯○○拿過一次。
      （問：你和卯○○拿的藥都是感冒藥？）是的。（問：你
      有無去民諾拿過鎮定劑或治療非感冒藥品？）沒有。」（
      見本院卷(二)第三十七頁至第四十一頁），再對照前揭證人
      天○○於本院具結證述己○○只到過民諾診所看痔瘡及感
      冒，己○○並未實際領取病歷上記載之藥物，其有需要時
      才拿，沒有需要時則未拿等語，堪認己○○僅因感冒、痔
      瘡或濕疹而向民諾診所拿藥，並無因其他病症至該診所看
      病。則己○○之民諾診所病歷及處方箋，除記載因感冒而
      引起之急性咽喉炎及慢性鼻炎尚難認定非己○○看診外，
      其餘與感冒無關之病症及給藥紀錄應屬虛假。然而，卷附
      己○○之民諾診所病歷及處方箋竟記載如附表編號三十六
      至四十九所示之疾病症狀及給藥紀錄，而與己○○證述上
      揭其看診過程及所領取之藥物不符，顯見如附表編號三十
      六至四十九所示之病歷及處方箋之內容係屬不實之事項。
      又被告庚○○據此向健保局詐得如附表編號三十六至四十
      九所示共計七千五百六十八元之醫療費用，亦有健保局九
      十三年三月四日健保稽字第０九三００六三七三九號函及
      附件在卷可憑。
    8.綜上所述，本案事證明確，被告庚○○、子○○之犯行洵
      堪認定。
  (二)、對於被告之辯解、有利或不利之證據不採納之理由：
      訊據被告庚○○、子○○矢口否認有上揭犯行，庚○○辯
      稱：上開病患均曾至民諾診所看病，伊將病患之病情與診
      斷結果翔實記載於病歷及處方箋上，並無虛偽記載之情形
      ，亦無以不實之看診紀錄向健保局申請醫療費用給付云云
      ；被告子○○辯稱：伊均係依據庚○○所開立之處方箋，
      交付藥物予病患，並無故意登載不實之行為，亦無以不實
      之看診紀錄向健保局申請醫療費用給付云云。惟查：
    1.觀諸附表所示之病歷及處方箋記載，寅○○、卯○○、己○○之看診時間非常密集，且領取之藥物種類繁多，辰○○與辛○○於領取三十天之藥量後，均未及三十天即重覆
      領取相同或類似藥品，顯然有違常情事理。
    2.上開病患並無如附表所示之病症及領藥紀錄，已如前述，
      被告庚○○竟於病歷及處方箋上虛偽記載病患之症狀及給
      藥紀錄，而被告子○○係藥師，負責實際調製交付處方箋
      上之藥物予病患，其對處方箋上記載之給藥紀錄與實際交
      付病患之藥物種類及數量不符，應知之甚詳。且被告庚○○如此作法，其目的係向健保局詐領健保之醫療費用，亦
      顯而易見，被告子○○不能諉為不知。是被告庚○○與子
      ○○就業務登載不實及詐欺取財之犯行，有犯意之聯絡及
      行為之分擔，應堪認定。從而，被告庚○○、子○○上揭
      所辯應係畏罪卸責之詞，不足採信。
  (三)、法律之適用及量刑審酌之情形：
    1.按醫師執行業務時，應製作病歷，並簽名或蓋章，且病歷
      應記載診斷或病名及治療、處置或用藥等情形，又醫師處
      方時，應於處方箋載明藥名、劑量、數量、用法等事項，
      醫師法第十二條、第十三條分別定有明文。又藥師調劑，
      應按照處方，藥師對於醫師所開處方，祗許調劑一次，其
      處方箋應於調劑後簽名蓋章，藥師法第十七條、第十八條
      亦分別定有明文。依上開規定可知，病歷及處分箋係醫師
      、藥師執行醫療業務上所製作之文書。被告庚○○明知如
      附表所示病患未實際就診或並無上開病症及開給藥物，竟
      於其業務上所作成之病歷及處方箋上記載不實之病症及給
      藥紀錄，足以生損害主管機關稽核民諾診所執行醫療業務
      之正確性及各該病患本人，其所為係犯刑法第二百十五條
      之業務登載不實罪；被告子○○明知如附表編號五至九、
      十三、十四、十七至二十一所示病患並未實際就診或給藥
      ，竟於業務上在處方箋上「藥師簽章」欄內蓋章，表示已
      如實發放該處方箋所列藥物之不實記載，亦足以生損害主
      管機關稽核民諾診所執行醫療業務之正確性及各該病患本
      人，其所為係犯刑法第二百十五條之業務登載不實罪。被
      告庚○○、子○○根據上開不實之醫療紀錄，向健保局詐
      得健保之醫療費用，此部分行為均係犯刑法第三百三十九
      條第一項之詐欺取財罪。被告庚○○與子○○間就附表編
      號五至九、十三、十四、十七至二十一所示之業務登載不
      實及詐欺取財犯行間，有犯意聯絡及行為分擔，均為共同
      正犯。被告庚○○與成年人天○○就附表編號一至四、十
      至十二、十五、十六、二十二至二十四、二十六至四十九
      所示之業務登載不實及詐欺取財犯行間，有犯意聯絡及行
      為分擔，均為共同正犯。被告庚○○、子○○先後多次業
      務登載不實及詐欺取財犯行，均時間緊接，所犯各係構成
      要件相同之罪名，應分別依連續犯規定論以一罪並依法加
      重其刑。公訴意旨雖漏未論及被告庚○○、子○○如附表
      三十六至四十九所示業務登載不實及詐欺取財之犯行，惟
      此部分與起訴之前揭論罪部分具有連續犯之裁判上一罪關
      係，自應併予審究。又被告庚○○、子○○所犯業務登載
      不實及詐欺取財罪間，有方法、目的之牽連關係，應依刑
      法第五十五條規定從一重之詐欺取財罪處斷。
    2.爰審酌被告庚○○、子○○之犯罪目的、手段、所生危害
      、所詐得之金額非鉅，庚○○為民諾診所之負責人係主犯
      ，子○○受僱於庚○○，其犯罪情節較輕，惟其二人犯後
      均未坦承犯行，卸詞圖卸刑責等一切情狀，分別量處如主
      文所示之刑，並就被告子○○部分依法諭知易科罰金之折
      算標準。
  (四)、不另為無罪諭知部分：
    1.公訴意旨另以：(1)被告庚○○、子○○除有上揭業務上登
      載不實之犯行外，尚連續持上開業務上登載不實之文書向
      健保局申請全民健康保險之醫療費用而行使之，因認其二
      人另犯刑法第二百十六條、第二百十五條之行使業務上登
      載不實文書罪嫌。(2)被告庚○○、子○○就病患戌○○、
      未○○、壬○○、丙○○、癸○○、汪海洲、甲○○、乙○○、巳○○之病歷及處方箋，亦有業務上登載不實及詐
      欺取財之犯行。(3)被告庚○○、子○○與天○○、戊○○
      、酉○○、地○○均明知美得眠錠、伴舒眠錠均含有氟硝
      西泮（Flunitrazepam 成分，屬於毒品危害防制條例列管
      之第三級毒品，竟共同基於販賣第三級毒品之概括犯意聯
      絡，自九十二年四月間某日起至同年十一月二十日止，利
      用執行醫療業務機會，在上開診所，連續向戌○○、辰○○、申○○（使用未○○之健保卡）、吳青松（使用壬○○之健保卡）、寅○○、丑○○等人，販賣上開第三級毒
      品，因認被告庚○○、子○○另涉犯毒品危害防制條例第
      四條第三項之販賣第三級毒品罪嫌。(4)被告子○○與庚○○基於犯意之聯絡，共同在管制藥品專用處方箋上偽造病
      患「汪海洲」之署押，依其性質表示該患者本人領用上開
      藥物用意之證明，並向健保局申請全民健康保險之門診醫
      療費，另認被告庚○○、子○○共同涉犯刑法第二百十六
      條、第二百十條之行使偽造私文書罪嫌云云。
    2.訊據被告庚○○、子○○均堅決否認有此部分犯行，庚○○辯稱：伊無行使業務上登載不實之文書；汪海洲之處方
      箋、病歷表之登載並無不實，亦無偽造汪海洲之署押；上
      開病患多為吸毒之患者，在戒癮過程中出現不適症狀才至
      民諾診所看病，伊開立上開管制藥品，係基於病患病情所
      需之正當醫療行為云云。子○○辯稱：伊無行使業務上登
      載不實之文書，亦無販賣上開第三級毒品之行為，管制藥
      品專用處方箋上之汪海洲署押並非偽造云云。
    3.經查：
      (1)被告庚○○、子○○固有如附表所示業務上登載不實之
        犯行，惟其登載不實之病歷及處方箋僅存放於民諾診所
        內，該診所向健保局申請健保給付，無需檢附病歷及處
        方箋。公訴人亦認被告庚○○係以電腦存檔資料向健保
        局申請健保給付。此外，無積極證據證明被告庚○○、
        子○○有行使上開業務上登載不實文書之行為，從而公
        訴意旨認被告庚○○、子○○尚有行使業務登載不實文
        書之犯行云云，容有誤會。
      (2)藥管局訪談紀錄表雖記載汪海洲陳稱：「本人從未至新
        莊市民諾診所就醫看診，亦未有服用安眠藥的習慣」云
        云。惟此屬證人於審判外之陳述，無證據能力，已如前
        述。而汪海洲已於九十三年五月四日死亡，有法務部戶
        役政連結作業系統汪海洲之個人基本資料一紙在卷可稽
        （見九十三年核退偵字第二二四號偵卷第二一一號）。
        且證人丁○○（即汪海洲之子）於本院具結證稱：「（
        問：你父親有無到新莊診所看過病？）好像有去新莊益
        民或民諾診所看病。（問：你父親到新莊看病是因為什
        麼病？）因為無法入眠，這家診所原來是益民，後來改
        為民諾診所。（問：你如何知道你父親有於民諾看病？
        ）我陪他去。（問：你父親前後去過那家診所幾次？）
        我不知道，我只陪他去過一次。（問：當時你父親向民
        諾診所人員如何表示病情？）不清楚。（問：你如何知
        道你父親因為失眠到這家診所看病？）我和我父親聊天
        才知道。（問：你父親當時拿的藥是什麼藥？有幾種？
        ）我記得有一個包裝，裡面有很多顆藥物，藥物種類我
        不知道，是自費的，另外有一種白色的鎮定劑是健保給
        付的。（問：那種白色鎮定劑表面有無圖樣或字樣？）
        我不記得。（問：有無十字型、615 ？）好像有十字型
        。（問：當時拿鎮定劑，一次拿幾天份？有無超過壹個
        禮拜或十天藥量？）我忘記了。（問：記不記得在民諾
        診所有拿過三十天份的藥？）我不記得。」（見本院卷
        (二)第二十二頁至二十四頁），可見汪海洲曾因失眠至民
        諾診所看診，並領用管制藥品。則汪海洲於藥管局訪談
        時陳稱未曾至民諾診所就診云云，自難憑信。從而，公
        訴人以無證據能力之上揭汪海洲之訪談紀錄表逕認定被
        告庚○○、子○○所記載汪海洲之民諾診所病歷、處方
        箋內容不實，且於管制藥品專用處方箋上偽造汪海洲之
        署押，並向健保局詐領門診醫療費用云云，容有違誤。
      (3)證人戌○○雖曾於健保局人員訪談時陳稱：係因失眠至
        民諾診所就診，以健保卡換領ＦＭ２及安眠藥云云。惟
        此屬審判外之陳述，無證據能力，已如前述。又證人亥
        ○○（即戌○○之子）於本院具結證稱：「（問：92年
        10月間有無到民諾診所看診？）有。我去看感冒。」、
        「（問：有無曾經將你健保卡交予戌○○？）有，但時
        間記不得。（問：你父親向你借健保卡作何事？）我不
        知道。」戌○○向亥○○借用健保卡後持向民諾診所掛
        號看診，無積極證據證明被告庚○○、子○○等人知悉
        戌○○係冒用亥○○之健保卡看病。且證人戌○○於檢
        察官偵查中亦證稱：「是我領病歷上的藥。」（見九十
        三年核退偵字第二四四號偵卷第二三七頁），而未指稱
        其在民諾診所之病歷及處方箋有何不實之處。從而，公
        訴人以無證據能力之健保局訪談戌○○之訪問紀錄，欲
        證明被告庚○○、子○○有業務登載不實及詐欺取財之
        犯行，自不足採。
      (4)證人丙○○雖於本院具結證稱：伊未曾於九十二年間至
        民諾診所看診，亦未在民諾診所之病歷上填寫個人資料
        ，伊申請健保卡後已收到該卡，但未將健保卡交予他人
        使用，健保卡亦未遺失云云（見本院九十四年十月三日
        審判筆錄第十頁）。惟丙○○於九十二年十一月二十七
        日在健保局人員訪談時竟陳稱迄今未收到健保卡云云，
        其所述前後矛盾，已有可疑；又健保局並無丙○○之健
        保卡遺失而申請補發之紀錄，亦有健保局台北分局九十
        四年九月二十六日健保北服字第０九四００七三六一三
        號函一紙附卷可考；再者，民諾診所留存之丙○○病歷
        資料上個人資料欄內之字跡，亦與丙○○於本院親筆所
        書字跡極為相似（見本院卷(一)第二０四頁）；此外，依
        健保局之就醫紀錄記載，丙○○自九十二年八月二十三
        日至同年九月三十日曾至民諾診所看病十二次，之前曾
        於同年七月五日至全安牙醫診所看病一次，之後曾於同
        年十一月三日至日光眼科診所看病一次（見本院卷(一)第
        二五九頁），丙○○亦於本院陳稱伊曾至全安牙醫診所
        及日光眼科診所看病等情不諱（見本院卷(一)第一九五頁
        ）。綜上所述，顯見丙○○陳稱：伊未曾至民諾診所看
        病云云，應不實在。從而，丙○○之證詞不足以證明被
        告庚○○、子○○有業務上登載不實及詐欺取財之犯行
        。
      (5)藥管局九十二年十一月二十六日訪談紀錄表固記載甲○○陳稱：「本人確實曾因失眠就診於民諾診所，在就醫
        過程曾經醫師告知有開安眠藥給我本人，安眠藥的外觀
        是橢圓長形（中央有凹線折痕線，可作為折成半粒的功
        用）白色錠。」、「本人絕對沒有從民諾診所領過『61
        5 』字樣之白色圓形錠」云云。惟此屬證人於審判外之
        陳述，無證據能力，已如前述。又甲○○確實有失眠之
        症狀，且所領取之藥物均係白色錠狀，其對藥物之種類
        並不具有專業知識，是否能明確辨別其所服用之藥物種
        類，顯有可疑。甲○○經本院傳拘無著，自不能以無證
        據能力之上揭甲○○之訪談紀錄表逕認定被告庚○○、
        子○○所記載甲○○之民諾診所病歷、處方箋之內容有
        不實之處。
      (6)證人未○○於本院具結證稱：「（問：是否有將健保卡
        借給他人使用？）有，借給我堂哥申○○。（問：為何
        借你堂哥健保卡？）因為他有吸毒，要去診所拿藥戒毒
        ，他沒有健保卡才借他。」申○○係係使用未○○之健
        保卡至民諾診所就診，客觀上被告庚○○、子○○等人
        難以發覺申○○係冒用未○○之名義就診。本件健保局
        及檢察官均未曾訊問申○○，且申○○經本院傳拘無著
        ，無積極證據證明被告庚○○、子○○等人故意於未○○之病歷及處方箋上為不實之記載。公訴人以證人未○○陳述其健保卡借予申○○使用，即推斷被告庚○○、
        子○○於未○○之病歷及處方箋上為不實之記載並詐領
        健保醫療費用，亦嫌速斷。
      (7)證人壬○○雖於健保局人員訪問時陳稱：伊將健保卡交
        給朋友吳青松，由他幫伊去拿安眠藥及戒毒藥，伊本人
        沒有去過民諾診所云云。惟此屬證人於審判外之陳述，
        無證據能力，已如前述。況且吳青松使用壬○○之健保
        卡至民諾診所就診，客觀上被告庚○○、子○○等人難
        以發覺吳青松係冒用壬○○之名義就診。本件健保局及
        檢察官均未曾訊問吳青松，且吳青松經本院傳拘無著，
        無積極證據證明被告庚○○、子○○等人故意於壬○○
        之病歷及處方箋上為不實之記載。公訴人以證人壬○○
        於健保局人員訪談時陳述將健保卡交由吳青松使用，即
        推斷被告庚○○、子○○於壬○○之病歷及處方箋上為
        不實之記載並詐領健保醫療費用，自不可採。
      (8)證人乙○○雖於健保局人員訪問時陳稱：伊於九十一年
        七月二日因感冒至民諾診所就診，當日有給醫師看診，
        拿三日份藥，七月二十日、七月二十五日、八月二十五
        日就診，均是直接在櫃檯拿三日份藥，沒看醫師，九月
        六日係由伊太太幫忙前往該診所拿感冒藥云云，另證人
        癸○○於健健保局人員訪問時陳稱：伊不曾至民諾診所
        就醫，亦未將健保卡借予他人使用云云。惟此均屬證人
        於審判外之陳述，無證據能力，已如前述。本件檢察官
        未曾訊問乙○○及癸○○，且其二人經本院傳拘無著，
        無積極證據證明被告庚○○、子○○等人故意於乙○○
        、癸○○之病歷及處方箋上為不實之記載。公訴人以無
        證據能力之乙○○及癸○○之健保局訪問紀錄，即認定
        被告庚○○、子○○於其二人之病歷及處方箋上為不實
        之記載並詐領健保醫療費用，自不足採。
      (9)證人巳○○雖於健保局人員訪問時陳稱：伊於九十二年
        間均係因失眠至民諾診所就診，沒有看過其他疾病，每
        次就診均經醫師看診，給藥三日份或五日份，沒有領超
        過五日份藥云云。惟此均屬證人於審判外之陳述，無證
        據能力，已如前述。且證人巳○○於本院具結證稱：伊
        於九十二年因感冒、發燒至民諾診所看病，由庚○○看
        診，均給三天到壹個禮拜的藥，伊已不記得有無一次給
        三十天的藥等語，並未指稱民諾診所之病歷及處方箋有
        何不實之處。從而，公訴人以無證據能力之巳○○宜之
        健保局訪問紀錄，即認定被告庚○○、子○○於其二人
        之病歷及處方箋上為不實之記載並詐領健保醫療費用，
        亦有違誤。
      (10)被告庚○○、子○○於民諾診所執行醫療業務時，係對
        於有失眠或濫用毒品等症狀之上開病患，開立、交付管
        制藥品予病患使用，屬正當之醫療行為，其二人並無販
        賣第三級毒品之犯意（詳如後述）。公訴人認被告庚○○、子○○另涉犯毒品危害防制條例第四條第三項之販
        賣第三級毒品罪嫌云云，實屬誤認。
    4.綜上所述，此部分均不能證明被告庚○○、子○○犯罪，
      因公訴人認此部分與前揭論罪科刑部分分別具有吸收犯之
      實質上一罪關係及連續犯、牽連犯之裁判上一罪關係，自
      無庸另為無罪之諭知。
二、無罪部分：
  (一)、公訴意旨略以：被告戊○○、酉○○、地○○均係上開診
      所之護士，均明知美得眠錠、伴舒眠錠（以下簡稱系爭管
      制藥品）均含有氟硝西泮（Flunitrazepam 成分，屬於毒
      品危害防制條例列管之第三級毒品，竟與庚○○、子○○
      共同基於販賣第三級毒品之概括犯意聯絡，自九十二年四
      月間某日起至同年十一月二十日止，利用執行醫療業務機
      會，在上開診所，連續向戌○○、辰○○、申○○（使用
      未○○之健保卡）、吳青松（使用壬○○之健保卡）、寅
      ○○、丑○○等人，販賣上開第三級毒品，因認被告戊○○、酉○○、地○○共同涉犯毒品危害防制條例第四條第
      三項之販賣第三級毒品罪嫌云云。
  (二)、按犯罪事實應依證據認定之，無證據不得認定犯罪事實，
      又不能證明被告犯罪者，應諭知無罪之判決，刑事訴訟法
      第一百五十四條第二項、第三百零一條第一項分別定有明
      文。次按檢察官就被告犯罪事實，應負舉證責任，並指出
      證明之方法，刑事訴訟法第一百六十一條第一項定有明文
      。因此，檢察官對於起訴之犯罪事實，應負提出證據及說
      服之實質舉證責任。倘其所提出之證據，不足為被告有罪
      之積極證明，或其闡明之證明方法，無從說服法官以形成
      被告有罪之心證，基於無罪推定之原則，自應為被告無罪
      判決之諭知（參考最高法院九十二年台上字第一二八號判
      決意旨）。
  (三)、公訴人認被告戊○○、酉○○、地○○涉犯前揭販賣第三
      級毒品罪嫌，係以：(1)戌○○、辰○○、壬○○之健保局
      訪查筆錄及病歷資料；未○○、寅○○、陳瑞麟之健保局
      訪查筆錄及於檢察官偵查中之證詞暨渠等之病歷資料；(2)
      九十三年一月六日行政院衛生署管制藥品管理局管檢字第
      ０九二００一０八九二號檢驗成績書一份；(3)扣案之美得
      眠錠一千五百十一顆、伴舒眠錠五百六十顆等，為其主要
      論斷依據。
  (四)、訊據被告戊○○、酉○○、地○○均堅決否認有販賣第三
      級毒品之犯行，戊○○辯稱：伊係自九十二年十月底、十
      一月初起始至民諾診所上班，擔任護理人員工作，負責病
      患之掛號、收費與發給藥品，而所發給之藥品係由醫師或
      藥師所開立，伊對於被訴之犯罪事實根本不知情等語；酉
      ○○及地○○均辯稱：伊二人不負責交付系爭管制藥品予
      給病患等語。經查：
    1.被告戊○○係自九十二年十月底、十一月初起，始至民諾
      診所工作，此經證人庚○○、子○○於本院具結證述明確
      （見本院卷(二)第一六０、一六五頁），證人天○○亦於本
      院具結證稱：伊任職期間，戊○○尚未至民諾診所上班等
      情（見本院卷(二)第一五五頁），並有戊○○之九十二年度
      各類所得扣繳暨免扣繳憑單影本一紙附卷可考。卷附健保
      局九十三年三月四日健保稽字第０九三００六三七三九號
      函所附民諾診所醫事人員資料影本亦載明被告戊○○係自
      九十二年十月三十日起在民諾診所執業。又民諾診所自九
      十二年十一月一、二日起即未再使用上揭二種管制藥品，
      亦經證人庚○○、子○○於本院具結證述綦詳（見本院卷
      (二)第一六一、一六四、一六五頁）；證人辰○○於本院亦
      具結證稱：伊最後一次去民諾診所時，該診所的人表示已
      無ＦＭ２了等語（見本院九十四年十月三日審判筆錄第八
      頁），對照卷附辰○○之民諾診所病歷資料可知，辰○○
      最後一次至民諾診所看病之日期係九十二年十一月十五日
      ，足見被告戊○○至民諾診所上班時起，該診所已不再開
      立美得眠錠及伴舒眠錠予病患。
    2.雖然證人寅○○曾於檢察官偵查中指稱：「（問：何人換
      藥給你？）是指認室裡的子○○、地○○、戊○○都曾經
      換毒品給我。」（見九十二年偵字第二一四五九號偵卷第
      七頁）。惟其於本院具結證稱：「（問：在庭被告有無你
      向他領藥的護士？）我不記得了」、「（問：指認過程？
      ）檢察官要我指認民諾診所內有誰拿藥給我，指認室內至
      少有四人。（問：指認室內的人是否全部被你指認為拿藥
      給你的人？）我忘記那天指認室總共有多少人，我不知道
      她們的名字，只是在診所有看過他們的人。」（見本院九
      十四年九月二十六日審判筆錄第七、八頁）。由上可知，
      寅○○係憑藉其曾在民諾診所見過戊○○、酉○○、地○○等人之印象，始指認戊○○等三人，並不能確定戊○○
      等三人曾交付系爭管制藥品。
    3.證人天○○於本院具結證稱：「（問：民諾診所看診流程
      ？）我們診所是病人來先掛號給醫生看診，看完診後我依
      照醫師處方簽給藥，由我親自給藥，沒有經由護士給藥的
      情形。」（見本院卷(一)第一六０頁）、「（問：在你不在
      診所時，護士可以自己拿管制藥品？是否要有醫師開的病
      歷？）可以，但是要有醫師開的病歷。」、「（問：在你
      任職中，是否發現管制藥品有不符合數量的減少？）沒有
      。（問：所以護士都是依照實際領用情形來記載的？）是
      的。」（見本院卷(二)第一五七、一五八頁）。證人庚○○
      亦於本院具結證稱：民諾診所之護士不負責給藥，係由藥
      師負責給藥等語（見本院卷(二)第一六一頁）。證人子○○
      亦於本院具結證稱：「（問：民諾診所內，何人負責包括
      管制藥品在內的藥劑調製？）我。（問：調製藥品的依據
      為何？）醫師處方簽。（問：醫師打出的處方簽會直接到
      妳那邊？）會。（問：有無情形處方簽出來後，護士直接
      調製情況？）我任內沒有。」、「（問：妳任職期間如何
      休假？）沒有休假，只要有庚○○、護士就有我，我沒有
      請假過。」相互參核上揭證人天○○、子○○、庚○○之
      證詞，可知當藥師天○○、子○○在民諾診所時，均由天
      ○○、子○○親自調製交付藥品，且子○○未曾休假過，
      縱使天○○不在時，護士亦係依據醫師開立之病歷及處方
      箋交付藥品，原則上民諾診所之護士不負責給藥，堪認被
      告戊○○、酉○○、地○○辯稱未擅自交付上開管制藥品
      予病患等情應非子虛。
    4.按美得眠錠、伴舒眠錠含有氟硝西泮（Flunitrazepam 成
      分，固屬毒品危害防制條例列管之第三級毒品，惟亦屬管
      制藥品管理條例第三條規定之第三級管制藥品。又取得藥
      管局核發使用執照之醫師得使用第一級至第三級管制藥品
      或開立管制藥品專用處方箋，此觀管制藥品管理條例第七
      條自明。本件被告庚○○係民諾診所之負責人兼醫師，具
      有醫師證書，而民諾診所係合法立案之醫療機構，且已依
      管制藥品管理條例規定向藥管局申請核准登記，取得管制
      藥品登記證，得合法購買、使用、調劑管制藥品，此有庚○○之醫師證書、民諾診所之醫療機構開業執照、管制藥
      品登記證、被告庚○○之醫師證書影本各一份附卷可稽。
      又美得眠錠及伴舒眠錠之適應症均係失眠，具有催眠及鎮
      靜之作用，此有藥管局九十三年一月十九日管稽字第０九
      三０五一００一三號函所附上開二種藥物之說明書影本各
      一份在卷可憑。長期使用嗎啡、海洛因等鴉片類藥物者，
      其戒斷症狀會出現失眠和顫抖等情形，其治療主要是症狀
      與支持療法，維持適當的體液及電解質平衡，並給予鎮靜
      劑以減輕焦慮，此有藥管局製作之「物質濫用」一書第九
      十七頁附卷可參。簡言之，被告庚○○於民諾診所執行醫
      療業務時，對於有失眠或濫用毒品等症狀之病患，得開立
      、交付系爭管制藥品予病患使用。查寅○○於本院具結證
      稱：伊因濫用藥物成癮而至民諾診所就醫，服用民諾診所
      開立之藥物後比較容易入睡，流鼻涕的症狀有改善，且伊
      至民諾診所看病時前一、兩次有經過醫師看診，伊每次看
      病之症狀均相同，且曾在管制藥品文件上簽名等情（見本
      院九十四年九月二十六日審判筆錄第六頁、第九頁、第十
      頁）；證人辰○○於本院具結證稱：伊有憂鬱症及失眠毛
      病，並且告知民諾診所之醫師伊有睡不著的情形等語（見
      本院九十四年十月三日審判筆錄第七、九頁）；證人辛○○於本院具結證稱：伊有施打海洛因之行為，因藥癮而至
      民諾診所看病等語（見本院卷(二)第六十頁）；證人丑○○
      於檢察官偵查中具結證稱：伊因憂鬱症及精神方面問題去
      民諾診所看診，庚○○開六一五的藥給伊，並表示可以幫
      助睡眠等語（見九十三年度核退偵字第二二四號第一五八
      、一五九頁）；而申○○亦有施用毒品之行為，且因戒毒
      而至民諾診所就診等情，亦經證人未○○（即申○○之堂
      弟）於檢察官偵查中及本院審理時具結證述明確（見九十
      三年核退偵字第二二四號偵卷第一九六頁及本院卷(一)第一
      九七頁）；證人戌○○於健保局人員訪談時亦陳稱：伊係
      因失眠須服用ＦＭ２而至民諾診所看診等語（見九十三年
      度他字第一一三六號偵卷第十九頁）；證人壬○○於健保
      局人員訪問時陳稱：伊將健保卡交給朋友吳青松，由他幫
      伊去拿安眠藥及戒毒藥等語。綜上所述，可知上開病患等
      人均有濫用藥物、施用毒品或失眠等症狀，被告庚○○因
      此開立美得眠錠及伴舒眠錠以幫助上開病患睡眠，並未違
      背醫療之目的。從而，被告庚○○辯稱：上開病患係吸毒
      之患者，在戒癮過程中出現不適症狀才至民諾診所看病，
      伊開立上開管制藥品，係基於病患病情所需之正當醫療行
      為等語，尚堪採信。
    5.藥管局人員曾於九十二年十月三十一日會同台北縣政府衛
      生局實地稽核民諾診所，當時該診所第三級管制藥品簿冊
      結存量與實存量相符，經以抽查方式查核該診所之管制藥
      品專用處方箋，其「領受人簽名」欄均有簽名，該診所關
      於管制藥品之保管設備、簿冊登載及相關管理事項、管制
      藥品之處方及使用、管制藥品之調劑、管制藥品證照之管
      理事項均無缺失，有藥管局九十三年十二月二十二日管稽
      字第０九三００一二四四一號函及附件、管制藥品實地稽
      核現場紀錄表影本各一紙附卷可考，益徵被告庚○○等五
      人並無非法販賣管制藥品之情事。
    6.扣案之美得眠錠一千五百十一顆、伴舒眠錠五百六十顆，
      及偵卷所附上揭藥管局檢驗成績書一份，僅證明被告庚○○、子○○等人所開立之藥品係具有氟硝西泮成分之第三
      級管制藥品。惟被告庚○○、子○○係基於正當醫療目的
      而交付病患上開管制藥品，已如前述，則扣案之上揭藥品
      及檢驗成績書自不能證明被告等五人有販賣第三級毒品之
      犯行。
  (五)、綜上所述，被告戊○○、酉○○、地○○辯稱未擅自販賣
      第三級毒品予病患等情，應堪採信；本件檢察官未提出適
      合於證明被告戊○○、酉○○、地○○、庚○○、子○○
      有販賣第三級毒品之積極證據，並闡明其證據方法與待證
      事實之關係；本院對於卷內訴訟資料，逐一剖析，參互審
      酌，仍無從獲得被告五人有販賣第三級毒品之心證，自應
      諭知被告戊○○、酉○○、地○○均無罪之判決。
據上論斷，應依刑事訴訟法第二百九十九條第一項前段、第三百
零一條第一項，刑法第二十八條、第五十六條、第二百十五條、
第三百三十九條第一項、第五十五條、第四十一條第一項前段，
罰金罰鍰提高標準條例第一條前段、第二條，判決如主文。
本案經檢察官黃仙宜提起公訴、由檢察官溫祖德到庭執行職務。
中    華    民    國    95    年    5     月    3     日
                  刑事第九庭  審判長法  官  樊季康
                                    法  官  連育群
                                    法  官  楊明佳
以上正本證明與原本無異
如不服本判決應於送達後10日內向本院提出上訴狀
                                    書記官  馬秀芳
中    華    民    國    95    年    5     月    3     日
附表：
┌─┬───┬────┬────┬──────────┬────┐
│編│行為人│登載日期│病患姓名│業務上登載不實之文書│詐領之醫│
│號│      │        │        │名稱及其不實之記載  │療費用  │
├─┼───┼────┼────┼──────────┼────┤
│一│庚○○│92.8.27 │寅○○  │民諾診所病歷及處方箋│不詳，約│
│  │天○○│        │        │上虛偽記載寅○○領取│新台幣（│
│  │      │        │        │「MODIPANOL TABLET  │下同）數│
│  │      │        │        │2MG 」30顆及「STILNO│百元。  │
│  │      │        │        │X TAB 10MG」30顆（均│        │
│  │      │        │        │係30天之份量）。    │        │
├─┼───┼────┼────┼──────────┼────┤
│二│庚○○│92.9.5  │寅○○  │民諾診所病歷及處方箋│同上。  │
│  │天○○│        │        │上虛偽記載寅○○罹患│        │
│  │      │        │        │急性上呼吸道感染及領│        │
│  │      │        │        │取「AMOXICILLIN     │        │
│  │      │        │        │CAPSULES 500MG」、「│        │
│  │      │        │        │MEDICON-A 」、「    │        │
│  │      │        │        │MUCOSOLVAN」、「    │        │
│  │      │        │        │PRIPERAN」、「SCANOL│        │
│  │      │        │        │」各9 顆、「PERIACTI│        │
│  │      │        │        │N TABLETS 」、「CTM │        │
│  │      │        │        │」各3顆。           │        │
├─┼───┼────┼────┼──────────┼────┤
│三│庚○○│92.9.5  │寅○○  │民諾診所病歷及處方箋│同上。  │
│  │天○○│        │        │上虛偽記載寅○○領取│        │
│  │      │        │        │「KOCHANLIN 」、「  │        │
│  │      │        │        │CATAPRES」、「TRAMED│        │
│  │      │        │        │」各30顆（30天份量）│        │
│  │      │        │        │、「EPILON TABLETS  │        │
│  │      │        │        │"YNG SHIN"」、「    │        │
│  │      │        │        │GASGEL」、「        │        │
│  │      │        │        │B-COMPLEX 」、「    │        │
│  │      │        │        │PERIACTIN 」各15顆。│        │
├─┼───┼────┼────┼──────────┼────┤
│四│庚○○│92.9.12 │寅○○  │民諾診所病歷及處方箋│同上。  │
│  │天○○│        │        │上虛偽記載寅○○罹患│        │
│  │      │        │        │慢性鼻炎及領取「    │        │
│  │      │        │        │ZIRTAC TABLETS 10MG │        │
│  │      │        │        │」30顆（30天份量）。│        │
├─┼───┼────┼────┼──────────┼────┤
│五│庚○○│92.9.25 │寅○○  │民諾診所病歷及處方箋│92.9.25 │
│  │子○○│        │        │上虛偽記載寅○○領取│        │
│  │      │        │        │「ANXIPAN-2 」30顆等│        │
│  │      │        │        │藥物（30天份量）。  │        │
├─┼───┼────┼────┼──────────┼────┤
│六│庚○○│92.9.26 │寅○○  │民諾診所病歷及處方箋│92.9.26 │
│  │子○○│        │        │上虛偽記載寅○○罹患│        │
│  │      │        │        │急性上呼吸道感染及領│        │
│  │      │        │        │取「AMOXICILLIN     │        │
│  │      │        │        │CAPSULES500MG 」、「│        │
│  │      │        │        │MEDICON-A 」、「    │        │
│  │      │        │        │MUCOSOLVAN」、「    │        │
│  │      │        │        │PRIPERAN」、「SCANOL│        │
│  │      │        │        │」各9 顆、「PERIACTI│        │
│  │      │        │        │N TABLETS 」、「CTM │        │
│  │      │        │        │」各3 顆。          │        │
├─┼───┼────┼────┼──────────┼────┤
│七│庚○○│92.10.10│寅○○  │同上。              │92.10.10│
│  │子○○│        │        │                    │        │
├─┼───┼────┼────┼──────────┼────┤
│八│庚○○│92.11.4 │寅○○  │同上。              │92.11.4 │
│  │子○○│        │        │                    │        │
├─┼───┼────┼────┼──────────┼────┤
│九│庚○○│92.11.7 │寅○○  │同上。              │92.11.7 │
│  │子○○│        │        │                    │        │
├─┼───┼────┼────┼──────────┼────┤
│十│庚○○│92.8.15 │辰○○  │民諾診所病歷及處方箋│388元   │
│  │天○○│        │        │上虛偽記載辰○○領取│        │
│  │      │        │        │「MODIPANOL TABLET  │        │
│  │      │        │        │2MG 」30顆及「IMOVAN│        │
│  │      │        │        │E 7.5MG 」30顆（均30│        │
│  │      │        │        │天之份量）。        │        │
├─┼───┼────┼────┼──────────┼────┤
│十│庚○○│92.8.29 │辰○○  │民諾診所病歷及處方箋│549元   │
│一│天○○│        │        │上虛偽記載辰○○罹患│        │
│  │      │        │        │慢性鼻炎，及領取「  │        │
│  │      │        │        │ZIRTAC TABLETS 10MG │        │
│  │      │        │        │」30顆（30天份量）。│        │
├─┼───┼────┼────┼──────────┼────┤
│十│庚○○│92.9.3  │辰○○  │民諾診所病歷及處方箋│206元   │
│二│天○○│        │        │上虛偽記載辰○○領取│        │
│  │      │        │        │「MODIPANOL TABLET  │        │
│  │      │        │        │2MG 」30顆及「STILNO│        │
│  │      │        │        │X TAB 10MG」30顆（均│        │
│  │      │        │        │30天份量）。        │        │
├─┼───┼────┼────┼──────────┼────┤
│十│庚○○│92.9.25 │辰○○  │民諾診所病歷及處方箋│291元   │
│三│子○○│        │        │上虛偽記載辰○○罹患│        │
│  │      │        │        │過敏性鼻炎，及領取「│        │
│  │      │        │        │ZIRTAC TABLETS 10MG │        │
│  │      │        │        │」30顆（30天份量）。│        │
├─┼───┼────┼────┼──────────┼────┤
│十│庚○○│92.10.25│辰○○  │民諾診所病歷及處方箋│206元   │
│四│子○○│        │        │上虛偽記載辰○○領取│        │
│  │      │        │        │「MODIPANOL TABLET  │        │
│  │      │        │        │2MG 」30顆等藥物（30│        │
│  │      │        │        │天份量）。          │        │
├─┼───┼────┼────┼──────────┼────┤
│十│庚○○│92.7.19 │辛○○  │民諾診所病歷及處方箋│266元   │
│五│天○○│        │        │上虛偽記載辛○○領取│        │
│  │      │        │        │「ANXIPAN-2 」30顆等│        │
│  │      │        │        │藥物（30天份量）。  │        │
├─┼───┼────┼────┼──────────┼────┤
│十│庚○○│92.8.15 │辛○○  │民諾診所病歷及處方箋│266元   │
│六│天○○│        │        │上虛偽記載辛○○領取│        │
│  │      │        │        │「MODIPANOL TABLET  │        │
│  │      │        │        │2MG 」30顆等藥物（30│        │
│  │      │        │        │天份量）。          │        │
├─┼───┼────┼────┼──────────┼────┤
│十│庚○○│92.9.18 │辛○○  │民諾診所病歷及處方箋│206元   │
│七│子○○│        │        │上虛偽記載辛○○領取│        │
│  │      │        │        │「ANXIPAN-2 」30顆等│        │
│  │      │        │        │藥物（30天份量）。  │        │
├─┼───┼────┼────┼──────────┼────┤
│十│庚○○│92.10.10│辛○○  │民諾診所病歷及處方箋│346元   │
│八│子○○│        │        │上虛偽記載辛○○領取│        │
│  │      │        │        │「MODIPANOL TABLET  │        │
│  │      │        │        │2MG 」30顆等藥物（30│        │
│  │      │        │        │天份量）。          │        │
├─┼───┼────┼────┼──────────┼────┤
│十│庚○○│92.10.13│辛○○  │民諾診所病歷及處方箋│346元   │
│九│子○○│        │        │上虛偽記載辛○○罹患│        │
│  │      │        │        │便秘及領取「PRIPERAN│        │
│  │      │        │        │」、「MGO  TABLETS  │        │
│  │      │        │        │"KINGDOM"」、「     │        │
│  │      │        │        │GASCON TABLETS      │        │
│  │      │        │        │40MG」、「DULCOLAX」│        │
│  │      │        │        │各9顆。             │        │
├─┼───┼────┼────┼──────────┼────┤
│二│庚○○│92.10.22│辛○○  │民諾診所病歷及處方箋│501元   │
│十│子○○│        │        │上虛偽記載辛○○領取│        │
│  │      │        │        │「ZIRTAC TABLETS    │        │
│  │      │        │        │10MG」30顆（30天量，│        │
│  │      │        │        │每天1顆）。         │        │
├─┼───┼────┼────┼──────────┼────┤
│二│庚○○│92.10.26│辛○○  │民諾診所病歷及處方箋│346元   │
│十│子○○│        │        │上虛偽記載辛○○罹患│        │
│一│      │        │        │便秘及領取「PRIPERAN│        │
│  │      │        │        │」、「MGO           │        │
│  │      │        │        │TABLETS"KINGDOM"」、│        │
│  │      │        │        │「GASCON TABLETS    │        │
│  │      │        │        │40MG」、「DULCOLAX」│        │
│  │      │        │        │各9顆。             │        │
├─┼───┼────┼────┼──────────┼────┤
│二│庚○○│92.8.15 │午○○  │民諾診所病歷及處方箋│472元   │
│十│天○○│        │        │上虛偽記載辛○○領取│        │
│二│      │        │        │「PIROXICAN 20MG」30│        │
│  │      │        │        │顆（30天份量）。    │        │
├─┼───┼────┼────┼──────────┼────┤
│二│庚○○│92.8.21 │午○○  │民諾診所病歷及處方箋│409元   │
│十│天○○│        │        │上虛偽記載午○○罹患│        │
│三│      │        │        │失眠及領取「MODIPANO│        │
│  │      │        │        │L TABLET 2MG 」30顆 │        │
│  │      │        │        │及「STILNOX TAB 10MG│        │
│  │      │        │        │」30顆（均30天份量）│        │
├─┼───┼────┼────┼──────────┼────┤
│二│庚○○│92.2.6  │卯○○  │民諾診所病歷及處方箋│500元   │
│十│天○○│        │        │上虛偽記載卯○○罹患│        │
│四│      │        │        │失眠及領取「IMOVANE │        │
│  │      │        │        │7.5MG 」30顆（30天份│        │
│  │      │        │        │量）                │        │
├─┼───┼────┼────┼──────────┼────┤
│二│庚○○│92.2.11 │卯○○  │民諾診所病歷及處方箋│987元   │
│十│      │        │        │上虛偽記載卯○○罹患│        │
│五│      │        │        │痛風及領取「        │        │
│  │      │        │        │BENZBROMARONE 50MG」│        │
│  │      │        │        │60顆（30天份量）。  │        │
├─┼───┼────┼────┼──────────┼────┤
│二│庚○○│92.5.5  │卯○○  │民諾診所病歷及處方箋│552元   │
│十│天○○│        │        │上虛偽記載卯○○罹患│        │
│六│      │        │        │骨關節病及失眠暨領取│        │
│  │      │        │        │「PIROXICAN 20MG」、│        │
│  │      │        │        │「MODIPANOL TABLET  │        │
│  │      │        │        │2MG 」各30顆（30天份│        │
│  │      │        │        │量）。              │        │
├─┼───┼────┼────┼──────────┼────┤
│二│庚○○│92.5.7  │卯○○  │民諾診所病歷及處方箋│680元   │
│十│天○○│        │        │上虛偽記載卯○○罹患│        │
│七│      │        │        │痛風及領取「        │        │
│  │      │        │        │BENZBROMARONE 50MG」│        │
│  │      │        │        │60顆（30天份量）。  │        │
├─┼───┼────┼────┼──────────┼────┤
│二│庚○○│92.6.1  │卯○○  │民諾診所病歷及處方箋│552元   │
│十│天○○│        │        │上虛偽記載卯○○罹患│        │
│八│      │        │        │骨關節病暨領取「    │        │
│  │      │        │        │PIROXICAN 20MG」、「│        │
│  │      │        │        │MODIPANOL TABLET 2MG│        │
│  │      │        │        │」各30顆（均30天份量│        │
│  │      │        │        │）。                │        │
├─┼───┼────┼────┼──────────┼────┤
│二│庚○○│92.6.3  │卯○○  │民諾診所病歷及處方箋│680元   │
│十│天○○│        │        │上虛偽記載卯○○罹患│        │
│九│      │        │        │痛風及領取「        │        │
│  │      │        │        │BENZBROMARONE 50MG」│        │
│  │      │        │        │60顆（30天份量）。  │        │
├─┼───┼────┼────┼──────────┼────┤
│三│庚○○│92.6.7  │卯○○  │同上。              │680元   │
│十│天○○│        │        │                    │        │
├─┼───┼────┼────┼──────────┼────┤
│三│庚○○│92.7.3  │卯○○  │民諾診所病歷及處方箋│255元   │
│十│天○○│        │        │上虛偽記載卯○○罹患│        │
│一│      │        │        │失眠及坐骨神經痛暨領│        │
│  │      │        │        │取「PIROXICAN 20MG」│        │
│  │      │        │        │、「ANXIPAN-2」各30 │        │
│  │      │        │        │顆（30天份量）。    │        │
├─┼───┼────┼────┼──────────┼────┤
│三│庚○○│92.7.7  │卯○○  │民諾診所病歷及處方箋│680元   │
│十│天○○│        │        │上虛偽記載卯○○罹患│        │
│二│      │        │        │痛風及領取「        │        │
│  │      │        │        │BENZBROMARONE 50MG」│        │
│  │      │        │        │60顆（30天份量）。  │        │
├─┼───┼────┼────┼──────────┼────┤
│三│庚○○│92.8.2  │卯○○  │民諾診所病歷及處方箋│552元   │
│十│天○○│        │        │上虛偽記載卯○○罹患│        │
│三│      │        │        │坐骨神經痛及領取「  │        │
│  │      │        │        │PIROXICAN 20MG」、「│        │
│  │      │        │        │ANXIPAN-2 」各30 顆 │        │
│  │      │        │        │（30天份量）。      │        │
├─┼───┼────┼────┼──────────┼────┤
│三│庚○○│92.8.16 │卯○○  │民諾診所病歷及處方箋│600元   │
│十│天○○│        │        │上虛偽記載卯○○罹患│        │
│四│      │        │        │痛風及領取「        │        │
│  │      │        │        │BENZBROMARONE 50MG」│        │
│  │      │        │        │60顆（30天份量）。  │        │
├─┼───┼────┼────┼──────────┼────┤
│三│庚○○│92.9.3  │卯○○  │民諾診所病歷及處方箋│552元   │
│十│天○○│        │        │上虛偽記載卯○○罹患│        │
│五│      │        │        │坐骨神經痛及領取「  │        │
│  │      │        │        │PIROXICAN 20MG」、「│        │
│  │      │        │        │ANXIPAN-2 」各30 顆 │        │
│  │      │        │        │（30天份量）。      │        │
├─┼───┼────┼────┼──────────┼────┤
│三│庚○○│92.2.11 │己○○  │民諾診所病歷及處方箋│704元   │
│十│天○○│        │        │上虛偽記載己○○罹患│        │
│六│      │        │        │自發性高血壓及領取「│        │
│  │      │        │        │CAPORTEN TABLETS    │        │
│  │      │        │        │25MG」60顆（30天份量│        │
│  │      │        │        │）。                │        │
├─┼───┼────┼────┼──────────┼────┤
│三│庚○○│92.3.1  │己○○  │民諾診所病歷及處方箋│460元   │
│十│天○○│        │        │上虛偽記載己○○罹患│        │
│七│      │        │        │失眠及領取「STILOX  │        │
│  │      │        │        │ TAB.10MG」20顆（20 │        │
│  │      │        │        │ 天份量）。         │        │
├─┼───┼────┼────┼──────────┼────┤
│三│庚○○│92.3.7  │己○○  │民諾診所病歷及處方箋│647元   │
│十│天○○│        │        │上虛偽記載己○○罹患│        │
│八│      │        │        │骨關節病及領取「    │        │
│  │      │        │        │PIROXICAN 20MG」30顆│        │
│  │      │        │        │（30天份量）。      │        │
├─┼───┼────┼────┼──────────┼────┤
│三│庚○○│92.3.22 │己○○  │民諾診所病歷及處方箋│624元   │
│十│天○○│        │        │上虛偽記載己○○罹患│        │
│九│      │        │        │自發性高血壓及領取「│        │
│  │      │        │        │CAPORTEN TABLETS    │        │
│  │      │        │        │25MG」60顆（30天份量│        │
│  │      │        │        │）。                │        │
├─┼───┼────┼────┼──────────┼────┤
│四│庚○○│92.4.2  │己○○  │民諾診所病歷及處方箋│406元   │
│十│天○○│        │        │上虛偽記載己○○罹患│        │
│  │      │        │        │失眠及領取「IMOVANE │        │
│  │      │        │        │7.5MG 」20顆（20天份│        │
│  │      │        │        │量）。              │        │
├─┼───┼────┼────┼──────────┼────┤
│四│庚○○│92.4.16 │己○○  │民諾診所病歷及處方箋│326元   │
│十│天○○│        │        │上虛偽記載己○○罹患│        │
│一│      │        │        │失眠及領取「EURODIN │        │
│  │      │        │        │TABLETS 2MG 」30顆（│        │
│  │      │        │        │30天份量）。        │        │
├─┼───┼────┼────┼──────────┼────┤
│四│庚○○│92.5.5  │己○○  │民諾診所病歷及處方箋│346元   │
│十│天○○│        │        │上虛偽記載己○○罹患│        │
│二│      │        │        │失眠暨領取「        │        │
│  │      │        │        │MODIPANOL TABLET 2MG│        │
│  │      │        │        │」30顆（30天份量）。│        │
├─┼───┼────┼────┼──────────┼────┤
│四│庚○○│92.5.7  │己○○  │民諾診所病歷及處方箋│662元   │
│十│天○○│        │        │上虛偽記載己○○罹患│        │
│三│      │        │        │自發性高血壓及領取「│        │
│  │      │        │        │CAPORTEN TABLETS    │        │
│  │      │        │        │25MG」60顆（30天份量│        │
│  │      │        │        │）。                │        │
├─┼───┼────┼────┼──────────┼────┤
│四│庚○○│92.5.11 │己○○  │民諾診所病歷及處方箋│552元   │
│十│天○○│        │        │上虛偽記載己○○罹患│        │
│四│      │        │        │骨關節病及領取「    │        │
│  │      │        │        │PIROXICAN 20MG」30顆│        │
│  │      │        │        │（30天份量）。      │        │
├─┼───┼────┼────┼──────────┼────┤
│四│庚○○│92.6.3  │己○○  │民諾診所病歷及處方箋│662元   │
│十│天○○│        │        │上虛偽記載己○○罹患│        │
│五│      │        │        │自發性高血壓及領取「│        │
│  │      │        │        │CAPORTEN TABLETS    │        │
│  │      │        │        │25MG」60顆（30天份量│        │
│  │      │        │        │）。                │        │
├─┼───┼────┼────┼──────────┼────┤
│四│庚○○│92.6.7  │己○○  │民諾診所病歷及處方箋│603元   │
│十│天○○│        │        │上虛偽記載己○○罹患│        │
│六│      │        │        │骨關節病及領取「    │        │
│  │      │        │        │PIROXICAN 20MG」及「│        │
│  │      │        │        │HALCION TABLETS     │        │
│  │      │        │        │0.25MG」各30顆（30天│        │
│  │      │        │        │份量）。            │        │
├─┼───┼────┼────┼──────────┼────┤
│四│庚○○│92.7.15 │己○○  │民諾診所病歷及處方箋│472元   │
│十│天○○│        │        │上虛偽記載己○○罹患│        │
│七│      │        │        │坐骨神經痛及失眠暨領│        │
│  │      │        │        │取「PIROXICAN 20MG」│        │
│  │      │        │        │、「ANXIPAN-2 」各30│        │
│  │      │        │        │顆（30天份量）。    │        │
├─┼───┼────┼────┼──────────┼────┤
│四│庚○○│92.8.2  │己○○  │民諾診所病歷及處方箋│552元   │
│十│天○○│        │        │上虛偽記載己○○罹患│        │
│八│      │        │        │坐骨神經痛及失眠暨領│        │
│  │      │        │        │取「PIROXICAN 20MG」│        │
│  │      │        │        │、「ANXIPAN-2 」各30│        │
│  │      │        │        │顆（30天份量）。    │        │
├─┼───┼────┼────┼──────────┼────┤
│四│庚○○│92.9.3  │己○○  │民諾診所病歷及處方箋│552元   │
│十│天○○│        │        │上虛偽記載己○○罹患│        │
│九│      │        │        │坐骨神經痛及領取「  │        │
│  │      │        │        │PIROXICAN 20MG」、「│        │
│  │      │        │        │ANXIPAN-2 」各30顆（│        │
│  │      │        │        │30天份量）。        │        │
└─┴───┴────┴────┴──────────┴────┘
附錄本案論罪科刑法條全文：
刑法第二百十五條
從事業務之人，明知為不實之事項，而登載於其業務上作成之文
書，足以生損害於公眾或他人者，處三年以下有期徒刑、拘役或
五百元以下罰金。
刑法第二百十六條
行使第二百十條至第二百十五條之文書者，依偽造、變造文書或
登載不實事項或使登載不實事項之規定處斷。
刑法第三百三十九條
意圖為自己或第三人不法之所有，以詐術使人將本人或第三人之
物交付者，處五年以下有期徒刑、拘役或科或併科一千元以下罰
金。
以前項方法得財產上不法之利益或使第三人得之者，亦同。
前二項之未遂犯罰之。


司法院資訊處製作；財團法人民間司法改革基金會備份。
